臺灣高等法院交通事件裁定　　　　　　 96年度交抗字第361號
　　抗　告　人
　　即受處分人　甲○○
上列抗告人因違反道路交通管理處罰條例案件，不服臺灣臺北地
方法院，中華民國96年4月30日96年度交聲字第356號裁定，提起
抗告，本院裁定如下：
    主  文
抗告駁回。
    理  由
一、原裁定意旨略以：(一)按汽車駕駛人，行經有燈光號誌管制之
    交岔路口闖紅燈者，處新臺幣（下同）1千8百元以上5千4百
    元以下罰鍰，並記違規點數3點。道路交通管理處罰條例第
    53條第1項、第63條第1項第3款，定有明文。次按道路交通
    管理處罰條例第7條之2第1項第7款規定，經以固定式科學儀
    器取得違規證據資料證明其行為違規者，得逕行舉發。(二)抗
    告人即受處分人甲○○所有車牌號碼896-DJ營業小客車，於
    民國96年2月13日中午12時40分許，沿臺北市○○區○○路
    南向北行駛，行經瑞光路與陽光街設有燈光號誌管制交岔路
    口，闖紅燈，經自動照相儀器拍照採證等情，有採證照片可
    證。(三)抗告人聲明異議意旨略以：我於上揭時、地，駕駛車
    輛行經上開交岔路口，是紅燈右轉，並非闖紅燈。採證照片
    所示狀況，可能存在(1)超越停止線(2)迴轉(3)紅燈右轉(4)紅燈
    左轉等諸情形，不能因此斷定即係闖紅燈，而非有較輕處罰
    規定之紅燈右轉，或超越停止線等語。(四)惟查，卷附採證照
    片2幀，係連續拍攝，第1幀採證照片顯示上開汽車係於紅燈
    亮起2.5秒時，以每小時13公里之時速，通過停止線；第2幀
    採證照片顯示紅燈亮起3.4秒時，汽車已以該速度，通過停
    止線，進入路口。再由照片顯示，上開車輛係行駛於內側車
    道，其右前方有一部休旅車在斑馬線上，抗告人所稱係紅燈
    右轉等情，即不足採。是抗告人有駕駛車輛闖紅燈之交通違
    規行為，洵可認定。(五)原處分機關臺北市交通事件裁決所，
    就抗告人上開闖紅燈行為，所為裁處，僅依交通管理處罰條
    例第53條第1項規定，裁處抗告人罰鍰2千7百元，而未依同
    條例第63條第1項第3款規定，並記違規點數3點，尚有違誤
    。爰撤銷原處分，而依上開規定，裁處抗告人罰鍰2千7百元
    ，並記違規點數3點等語。
二、抗告意旨略以：(一)所謂抗告人闖紅燈之交通違規行為，縱有
    其事，然法官並未傳喚抗告人到庭，即任意自行判斷，作出
    裁定。(二)依抗告人所屬車行提供之其他車輛闖紅燈採證照片
    ，可知有其他個案是以違反道路交通管理處罰條例第55條第
    1項第1款「在行人穿越道臨時停車」、第60條第2項第3款「
    不遵守道路交通標線指示」之較輕處罰規定，據以裁罰。(三)
    綜上，足認原裁定有不當、不公情形，爰提起抗告等語。
三、經查，道路交通案件處理辦法第16條規定，交通法庭就聲明
    異議之案件，於必要時，得訊問受處分人及其他關係人，並
    得傳喚證人，命行鑑定，實施勘驗。足見原審認為本件事證
    明確，並無必要傳喚抗告人到庭訊問，於法無違。次查，依
    卷附採證照片所顯示，抗告人所駕駛車輛行車動向、所在位
    置、時速等情，足可排除抗告人係要紅燈右轉，或僅係超越
    停止線停車等情形。原審據以認定抗告人駕駛車輛有闖紅燈
    之交通違規行為，核與經驗法則不悖。復查，每件交通違規
    個案情節不一，結果自有不同，不能任意比附援引。抗告人
    以其他個案裁罰結果不一，據以指摘原裁定不公，殊不可取
    。綜上，抗告意旨所指各節，均不足採。
四、原裁定認定抗告人有交通違規行為，而撤銷原處分機關所為
    違法處分，並援引交通管理處罰條例第53條第1項、第63條
    第1項第3款規定，裁處抗告人罰鍰2千7百元，並記違規點數
    3點。原裁定認事用法，均無不合。抗告意旨仍執前詞，指
    摘原裁定不當，提起抗告，為無理由，應予駁回。
五、據上論結，應依道路交通案件處理辦法第26條，刑事訴訟法
    第412條，裁定如主文。
中　　華　　民　　國　　96　　年　　5 　　月　　24　　日
                  刑事第十三庭審判長法  官  曾德水
                                    法  官  王炳梁
                                    法  官  李錦樑
以上正本證明與原本無異。
不得再抗告。
                                    書記官  吳金來
中　　華　　民　　國　　96　　年　　5 　　月　　24　　日
